【裁判字號】    98,上易,689
【裁判日期】    981209
【裁判案由】    竊盜
【裁判全文】
臺灣高等法院臺南分院刑事判決         98年度上易字第689號
上訴人即被告  甲○○
選任辯護人  張蓁騏律師
            奚淑芳律師
上列上訴人即被告因竊盜案件，不服臺灣雲林地方法院98年度易
字第387號中華民國98年8月27日第一審判決（起訴案號：臺灣雲
林地方法院檢察署98年度調偵字第201號），提起上訴，本院判
決如下：
    主  文
上訴駁回。
甲○○緩刑伍年，並向被害人乙○○支付新臺幣陸拾萬元。支付
方法：(一)民國玖拾捌年拾貳月拾壹日前支付新臺幣伍萬元。(二)
自民國玖拾玖年壹月起，至民國壹佰零年柒月止，分伍拾伍期
，每月為壹期，各支付新臺幣壹萬元。(三)上列各期款項，由被告
自行按期匯款至被害人乙○○華南商業銀行虎尾分行帳號：0000
00000000號。
    事  實
一、甲○○、廖義忠夫妻與劉璜營、乙○○夫妻間係朋友關係，
    時相往來。甲○○知悉乙○○於住處即雲林縣虎尾鎮○○里
    ○○路330號1樓及3樓房間內，藏放有黃金、珠寶、鑽石等
    財物，竟起貪念，基於為自己不法所有之意圖，於如附表所
    示時間，趁陪同丈夫廖義忠至劉璜營上開住處喝酒聊天之際
    ，竊取乙○○所有如附表所列之金飾及寶石等物，共計6次
    。
二、案經乙○○訴由雲林縣警察局虎尾分局報請臺灣雲林地方法
    院檢察署檢察官偵查起訴。
    理  由
一、訊據被告甲○○對於上開竊盜犯行，均坦承不諱，核與證人
    乙○○、劉璜營證述情節相符，並有被告甲○○於96年11月
    12日、16日書立之切結書各1紙在卷可稽，其上開自白與事
    實相符，自堪採信。事證明確，被告犯行洵堪認定。
二、核被告甲○○所為，均係犯刑法第320條第1項之普通竊盜罪
    。原審以被告犯罪事證明確，應予依法論科。並審酌被告為
    高職畢業，有美容美髮專長，因三餐不正常胃不好，之後在
    診所上班也有4年，現從事臨時工，收入不穩定，家中有先
    生及3名小孩，先生工作也不固定，又借不到錢，一時想起
    被害人曾展示過的珠寶而起貪念，其行為甚屬不該，且造成
    被害人有紀念性之珠寶遭低價賤賣，該價值據被害人表示約
    有新臺幣（下同）100多萬元，卻由被告以20多萬元賣掉，
    被害人所受之損害難以回復，然被告於犯罪後已深知悔悟，
    並坦承犯行，犯罪後態度難謂不佳，及其犯罪動機、目的、
    手段、素行，暨所竊物品價值、被害人所受損害等一切情狀
    ，各量處如原判決主文所示之刑及易科罰金之折算標準，並
    定其應執行刑及易科罰金之折算標準。其認定事實、適用法
    律及量刑，均為妥適。上訴意旨否認如附表4-6所示竊盜犯
    行云云，指摘原判決不當，為無理由，應予駁回。
三、末查，被告素行良好，前未曾犯罪受有期徒刑以上刑之宣告
    ，有臺灣高等法院被告前案紀錄表在卷可稽。其因一時失慮
    ，偶罹刑典，事後已坦承犯行，深具悔意，且已與被害人和
    解賠償損害，有本院審判筆錄可稽。經此刑之宣告後，應知
    警惕而無再犯之虞，本院因認暫不執行其刑為當，併予以宣
    告緩刑5年，以啟自新。被告並應向被害人乙○○支付60萬
    元。支付方法：(一)98年12月31日前支付5萬元。(二)自99年1月
    起，至103年7月止，分55期，每月為1期，各支付1萬元。(三)
    上列各期款項，由被告自行按期匯款至被害人乙○○華南商
    業銀行虎尾分行帳號：000000000000號。
據上論結，應依刑事訴訟法第368條，刑法第74條第1項第1款、
第2項第3款判決如主文。
本案經檢察官劉欽銘到庭執行職務。
中    華    民    國    98    年    12     月    9    日
                  刑事第六庭  審判長法  官  董武全
                                    法  官  沈揚仁
                                    法  官  林英志
以上正本證明與原本無異。
不得上訴。
                                    書記官  魏安里
中    華    民    國    98    年    12    月    10    日
附錄：本判決論罪科刑法條
中華民國刑法第320條（普通竊盜罪、竊佔罪）
意圖為自己或第三人不法之所有，而竊取他人之動產者，為竊盜
罪，處5年以下有期徒刑、拘役或5百元以下罰金。
意圖為自己或第三人不法之利益，而竊佔他人之不動產者，依前
項之規定處斷。
前二項之未遂犯罰之。
附  表：
┌──┬──────┬─────────┬───────────┐
│編號│犯罪時間    │犯  罪  地  點    │竊  取  物  品        │
├──┼──────┼─────────┼───────────┤
│1.  │96年7月中旬 │雲林縣虎尾鎮立仁里│1、黃金手鍊1條（約5錢 │
│    │            │北平路330號1樓房間│   ）                 │
│    │            │                  │2、金元寶2個（共約4錢 │
│    │            │                  │   ）                 │
├──┼──────┼─────────┼───────────┤
│2.  │96年8月20日 │雲林縣虎尾鎮立仁里│新臺幣4萬元。         │
│    │            │北平路330號1樓房間│                      │
├──┼──────┼─────────┼───────────┤
│3.  │96年10月11日│雲林縣虎尾鎮立仁里│1、金雞1組（約1兩）   │
│    │            │北平路330號3樓房間│2、黃金項鍊2條（各約6 │
│    │            │                  │   錢、5錢6分）       │
├──┼──────┼─────────┼───────────┤
│4.  │96年10月22日│雲林縣虎尾鎮立仁里│1、黃金鑲玉戒及黃金環 │
│    │            │北平路330號3樓房間│   戒各1枚（共約4錢5分│
│    │            │                  │   ）                 │
│    │            │                  │2、黃金羊2隻、黃金狗1 │
│    │            │                  │   隻（共約6錢）      │
│    │            │                  │3、黃金尾戒2枚（共約2 │
│    │            │                  │   錢）               │
│    │            │                  │4、K金戒指內鑲2顆30分 │
│    │            │                  │   寶石及紅寶石1顆    │
├──┼──────┼─────────┼───────────┤
│5.  │96年10月28日│雲林縣虎尾鎮立仁里│1、黃金手鍊1條（約5錢 │
│    │            │北平路330號3樓房間│   ）                 │
│    │            │                  │2、黃金女戒2枚（約3錢5│
│    │            │                  │   分）               │
├──┼──────┼─────────┼───────────┤
│6.  │96年10月30日│雲林縣虎尾鎮立仁里│1、鑽石項鍊1條（內鑲鑽│
│    │            │北平路330號3樓房間│   石2顆各50分）      │
│    │            │                  │2、鑽戒1枚（內鑲2克拉 │
│    │            │                  │   多鑽戒）           │
└──┴──────┴─────────┴───────────┘


司法院資訊處製作；財團法人民間司法改革基金會備份。
